【裁判字號】    98,易,1566
【裁判日期】    980630
【裁判案由】    竊盜
【裁判全文】
臺灣板橋地方法院刑事判決              98年度易字第1566號
公  訴  人  臺灣板橋地方法院檢察署檢察官
被      告  甲○○
                    （現於臺灣臺北看守所羈押中）
上列被告因竊盜案件，經檢察官提起公訴（98年偵字第12466 號
），被告於本院準備程序進行中，就被訴犯罪事實為有罪之陳述
，本院告知簡式審判程序之旨，並聽取其與公訴人之意見後，經
本院裁定進行簡式審判程序審理後，判決如下：
    主  文
甲○○竊盜，累犯，處有期徒刑肆月，如易科罰金，以新臺幣壹
仟元折算壹日，扣案之鑰匙壹支，沒收；又竊盜，累犯，處有期
徒刑參月，如易科罰金，以新臺幣壹仟元折算壹日，扣案之鑰匙
壹支，沒收；又竊盜，累犯，處有期徒刑參月，如易科罰金，以
新臺幣壹仟元折算壹日，扣案之鑰匙壹支，沒收；又竊盜，累犯
，處有期徒刑參月，如易科罰金，以新臺幣壹仟元折算壹日，扣
案之鑰匙壹支，沒收；又竊盜，累犯，處有期徒刑肆月，如易科
罰金，以新臺幣壹仟元折算壹日。應執行有期徒刑拾月，如易科
罰金，以新臺幣壹仟元折算壹日，扣案之鑰匙壹支，沒收。
    事  實
一、甲○○前有竊盜、施用毒品、違反電信法等前科，且於民國
    94年間因竊盜案件，經臺灣桃園地方法院（下稱桃園地院）
    以94年度易字第230 號刑事判決處有期徒刑2 年，因提起上
    訴，經臺灣高等法院以94年度上易字第2273號刑事判決上訴
    駁回而確定，及因施用毒品案件，經本院以94年度易字第49
    3 號刑事判決處有期徒刑10月，經提起上訴後再撤回上訴而
    確定，以及於95年間因侵占案件，經臺灣士林地方法院（下
    稱士林地院）以95年度易字第788 號刑事判決處有期徒刑1
    年確定，及因竊盜案件，經桃園地院以95年度桃簡字第3163
    號刑事簡易判決處有期徒刑4 月，且得易科罰金確定；嗣前
    開四罪經桃園地院以96年度聲減字第9862號刑事裁定就除前
    開竊盜判處有期徒刑2 年部分外，分別減為有期徒刑5 月、
    6 月、2 月，且前開經減刑後之刑與該不應減刑之竊盜罪有
    期徒刑2 年定應執行有期徒刑3 年確定，甫於97年12月22日
    徒刑執行完畢出監。又於98年間因竊盜案件，經本院以98年
    度簡字第4289號刑事判決處有期徒刑3 月，且得易科罰金（
    尚未確定）。詎其仍不知悔改，猶分別基於意圖為自己不法
    之所有，先後於附表編號1 至5 所示之時間、地點，以該所
    示之行竊方式竊取附表編號1 至5 所示被害人徐友信等人之
    機車，得手後，供己代步之用；嗣於98年4 月29日凌晨2 時
    許，其騎乘前開竊得附表編號5 所示之機車行經臺北縣三重
    市○○街7 巷口因形跡可疑而遭警攔檢盤查後，為警發現其
    所騎乘之機車係失竊車輛而查獲，並在其身上起出附表編號
    5 之機車鑰匙1 支，且其於犯罪偵查機關尚未知悉其為附表
    編號2 至4 所示之竊取機車犯行前，主動向員警坦承該等犯
    行，並帶同警方前往臺北市○○區○○路3 段301 巷弄內起
    出附表編號2 至4 所示之機車，及扣得其所有供竊取附表編
    號2 至4 所示機車之機車鑰匙1 支，始查悉上情。
二、案經臺北縣政府警察局三重分局報告臺灣板橋地方法院檢察
    署檢察官偵查起訴。
    理  由
壹、程序方面：本件被告甲○○所犯係死刑、無期徒刑、最輕本
    刑3 年以上有期徒刑以外之罪，其於準備程序就前揭被訴事
    實為有罪之陳述，經法官告知簡式審判程序之旨，並聽取其
    與公訴人之意見後，本院認無不得或不宜改依簡式審判程序
    進行之處，爰依刑事訴訟法第273 條之1 第1 項、第284 條
    之1 之規定，由本院裁定本件行簡式審判程序，合先敘明。
貳、實體方面：
一、上開事實，業據被告甲○○迭於警詢、偵訊及本院訊問時自
    白不諱，核與被害人徐友信、賴青意、楊明憲於警詢時指訴
    、被害人劉耕富、李智賢於偵訊時指訴及證人劉敏慧於警詢
    時證述之情節相符，並有附表編號1 至5 所示之書證及查獲
    現場照片、失竊車輛照片及扣押物品照片合計7 張附卷可證
    。故被告之自白核與事實相符，應堪予採信。是本案事證已
    臻明確，被告犯行洵堪認定，應予依法論科。
二、論罪科刑部分：
(一)、論罪部分：
１、核被告竊取附表編號1 至5 所示機車之行為，均係犯刑法第
    320 條第1 項之竊盜罪。
２、又查被告所犯前開5 次竊盜罪，犯意各別，行為互殊，應予
    分論併罰。
３、再查，被告於94年間因竊盜案件，經桃園地院以94年度易字
    第230 號刑事判決處有期徒刑2 年，因提起上訴，經臺灣高
    等法院以94年度上易字第2273號刑事判決上訴駁回而確定，
    及因施用毒品案件，經本院以94年度易字第493 號刑事判決
    處有期徒刑10月，經提起上訴後再撤回上訴而確定，以及於
    95年間因侵占案件，經士林地院以95年度易字第788 號刑事
    判決處有期徒刑1 年確定，及因竊盜案件，經桃園地院以95
    年度桃簡字第3163號刑事簡易判決處有期徒刑4 月，且得易
    科罰金確定；嗣前開四罪經桃園地院以96年度聲減字第9862
    號刑事裁定就除前開竊盜判處有期徒刑2 年部分外，分別減
    為有期徒刑5 月、6 月、2 月，且前開經減刑後之刑與該不
    應減刑之竊盜罪有期徒刑2 年定應執行有期徒刑3 年確定，
    甫於97年12月22日徒刑執行完畢出監在案，此有臺灣高等法
    院被告前案紀錄1 份附卷可參，是其於受有期徒刑執行完畢
    後5 年內故意再犯有期徒刑以上之前開5 罪，均為累犯，各
    應依刑法第47條第1 項之規定，加重其刑。
４、另查被告為附表編號2 至4 所示機車之竊盜犯行，被告於犯
    罪偵查機關尚未知悉前，主動告知員警而接受裁判乙節，業
    據被告供述明確，並有臺北縣政府警察局三重分局刑事案件
    移送書1 份在卷足稽，是被告就前開附表編號2 至4 所示之
    竊盜犯行符合自首要件，爰依刑法第62條前段之規定，均予
    減輕其刑，並依法先加後減。
(二)、科刑部分：爰審酌被告有事實欄一所示之前科紀錄，此有前
    開紀錄表可證，是其素行非佳，且正值青壯，卻不思循正途
    賺取所需，其犯罪之動機、目的、手段實屬可議，並對被害
    人徐友信等人所生之危害非輕，惟前開竊得之機車業經被害
    人領回，且其犯後坦承犯行之態度等一切情狀，分別量處如
    主文所示之刑，且均併予諭知易科罰金之折算標準，並定應
    執行之刑，並諭知易科罰金之折算標準（按依98年6 月19日
    司法院大法官會議解釋釋字第662 號解釋：「中華民國94年
    2 月2 日修正公布之現行刑法第41條第2 項，關於數罪併罰
    ，數宣告刑均得易科罰金，而定執行刑之刑逾6 個月者，排
    除適用同條第1 項得易科罰金之規定部分，與憲法第23條規
    定有違，並與本院釋字第366 號解釋意旨不符，應自本解釋
    公布之日起失其效力。」，故對於數罪併罰，數宣告刑均得
    易科罰金，而定應執行刑超過6 個月之案件，依司法院大法
    官會議解釋釋字第366 號、662 號解釋意旨，仍得易科罰金
    。本件被告所犯如前開5 個竊盜罪之宣告刑均得易科罰金，
    雖經本院合併定應執行刑超過有期徒刑6 月，揆諸上開解釋
    意旨，仍就本件應執行之刑諭知易科罰金之折算標準。），
    以資懲儆。
(三)、沒收部分：扣案之機車鑰匙1 支，係被告所有並供其竊取附
    表編號1 至4 所示機車之用乙節，業據被告供述明確，爰依
    刑法第38條第1 項第2款 之規定，併予宣告沒收。
(四)、至公訴人認被告犯本件5 次竊盜犯行，顯見有犯竊盜罪之習
    慣，請依竊盜犯贓物犯保安處分條例第3 條第1 項之規定，
    諭知於刑之執行前令入勞動場所強制工作云云。惟按應執行
    之刑未達1 年以上者，不適用竊盜犯贓物犯保安處分條例，
    該條例第2 條第4 項規定甚明，則該條項所稱應執行之刑係
    限於因犯該條例所定之竊盜罪或贓物罪所定之應執行刑而言
    （最高法院84年度台非字第368 號判決意旨參照）。本院就
    被告所犯本次竊盜之罪行，既審酌如前所述之一切情狀後，
    宣告定應執行有期徒刑10月之刑期，是尚未達有期徒刑1 年
    以上，自難適用該條例規定諭知被告令入強制工作，附此敘
    明。
據上論斷，應依刑事訴訟法第273 條之1 第1 項、第299 條第1
項前段，刑法第320 條第1 項、第47條第1 項、第62條前段、第
41條第1 項前段、第51條第5 款、第38條第1 項第2 款，司法院
大法官會議解釋釋字第662號解釋，判決如主文。
本案經檢察官江祐丞到庭執行職務。
中    華    民    國    98    年    6     月    30    日
                  刑事第十七庭法  官  饒金鳳
以上正本證明與原本無異。
如不服本判決，應於判決送達後10日內，向本院提出上訴書狀，
且上訴書狀應敘述具體理由，而上訴書狀未敘述上訴理由者，應
於上訴期間（即自收受判決書之翌日起算10日）屆滿後20日內補
提理由書。
                              書記官  王春森
中    華    民    國    98    年    6     月    30    日
附錄本案論罪科刑之法律條文：
中華民國刑法第320 條第1 項：
意圖為自己或第三人不法之所有，而竊取他人之動產者，為竊盜
罪，處5 年以下有期徒刑、拘役或500 元以下罰金。
附表：
┌──┬──────┬──────┬─────┬─────────┬─────────┐
│編號│ 行竊之時間 │ 行竊之地點 │行竊之方式│被害人暨竊得之機車│ 備             註│
│    │            │            │          │                  │ （證 據  出 處 ）│
├──┼──────┼──────┼─────┼─────────┼─────────┤
│ １ │98年4 月3 日│臺北市北投區│持扣案之機│柯淑琴所有、徐友信│1.被害人徐友信之警│
│    │上午10時許  │立功街55 巷 │車鑰匙1支 │所使用（起訴書誤載│  詢筆錄（偵卷第20│
│    │            │附近        │          │為「徐友信所有」，│  7 至208 頁）    │
│    │            │            │          │茲予更正）之車牌號│2.臺北市政府警察局│
│    │            │            │          │碼XGK-06 1號普通重│  車輛協尋電腦輸入│
│    │            │            │          │型機車1 部（價值約│  單1 紙（該車於98│
│    │            │            │          │新臺幣〈下同〉    │  年4 月8日 晚上7 │
│    │            │            │          │5,000 元）        │  時許在臺北縣三重│
│    │            │            │          │                  │  市○○路○ 段113 │
│    │            │            │          │                  │  號騎樓前尋獲）、│
│    │            │            │          │                  │  路口監視器錄影翻│
│    │            │            │          │                  │  拍照片8 張（偵卷│
│    │            │            │          │                  │  第170 至174 頁）│
├──┼──────┼──────┼─────┼─────────┼─────────┤
│ ２ │98年4 月28日│臺北市北投區│持扣案之機│賴青意所有之車牌號│1.被害人賴青意之警│
│    │下午1時許   │立德路15 號 │車鑰匙1支 │碼CEG-817 號普通重│  詢筆錄（偵卷第16│
│    │            │前          │          │型機車1 部（價值約│  至18頁）        │
│    │            │            │          │5,000 元）        │2.贓物認領保管單、│
│    │            │            │          │                  │  行車執照、車籍查│
│    │            │            │          │                  │  詢- 基本資料詳細│
│    │            │            │          │                  │  查詢畫面各1 紙（│
│    │            │            │          │                  │  偵卷第19至21頁）│
├──┼──────┼──────┼─────┼─────────┼─────────┤
│ ３ │98年4 月28日│臺北市北投區│持扣案之機│楊明憲所有之車牌號│1.被害人楊明憲之警│
│    │下午3 時許  │大度路3段270│車鑰匙1支 │碼XLI-091 號普通重│  詢筆錄（偵卷第22│
│    │            │巷內        │          │型機車1 部（價值約│  至24頁）        │
│    │            │            │          │10,000元）        │2.贓物認領保管單、│
│    │            │            │          │                  │  行車執照、臺北市│
│    │            │            │          │                  │  政府警察局車料協│
│    │            │            │          │                  │  尋電腦輸入單、車│
│    │            │            │          │                  │  籍查詢- 基本資料│
│    │            │            │          │                  │  詳細查詢畫面各1 │
│    │            │            │          │                  │  紙（偵卷第25至28│
│    │            │            │          │                  │  頁）            │
├──┼──────┼──────┼─────┼─────────┼─────────┤
│ ４ │98年4 月28日│臺北市北投區│持扣案之機│劉耕富所有、李智賢│1.被害人劉耕富之偵│
│    │下午4 時許  │立德路15 號 │車鑰匙1支 │所使用之車牌號碼  │  訊筆錄（偵卷第13│
│    │            │前          │          │AMH-933 號普通重型│  1 頁）          │
│    │            │            │          │機車1 部          │2.被害人李智賢之偵│
│    │            │            │          │                  │  訊筆錄（偵卷第22│
│    │            │            │          │                  │  8 頁）          │
│    │            │            │          │                  │3.證人劉敏慧（即劉│
│    │            │            │          │                  │  耕富之姐）之警詢│
│    │            │            │          │                  │  筆錄（偵卷第158 │
│    │            │            │          │                  │  至160 頁）      │
│    │            │            │          │                  │4.贓物認領保管單（│
│    │            │            │          │                  │  劉敏慧領回）、車│
│    │            │            │          │                  │  籍查詢- 基本資料│
│    │            │            │          │                  │  詳細查詢畫面各1 │
│    │            │            │          │                  │  紙（偵卷第30、16│
│    │            │            │          │                  │  1 頁）          │
├──┼──────┼──────┼─────┼─────────┼─────────┤
│ ５ │98年4 月27日│臺北市北投區│趁該機車之│顏信任所有之車牌號│1.被害人賴信任之警│
│    │晚上9 時30分│立德路15 號 │鑰匙未取下│碼CWM-195 號（起訴│  詢筆錄（偵卷第31│
│    │許          │前          │之際      │書誤載為「CM W-195│  至32頁）        │
│    │            │            │          │號」，茲予更正）普│2.贓物認領保管單、│
│    │            │            │          │通重型機車1 部    │  行車執照、車籍查│
│    │            │            │          │                  │  詢- 基本資料詳細│
│    │            │            │          │                  │  查詢畫面各1 紙（│
│    │            │            │          │                  │  偵卷第34至36頁）│
└──┴──────┴──────┴─────┴─────────┴─────────┘


司法院資訊處製作；財團法人民間司法改革基金會備份。
